【裁判字號】    97,交聲,937
【裁判日期】    970718
【裁判案由】    交管條例聲異
【裁判全文】
臺灣板橋地方法院交通法庭裁定         97年度交聲字第937號
原處分機關  交通部公路總局臺北區監理所
異  議  人  塘塘事業有限公司
代  表  人  甲○○
上列異議人因不服原處分機關於民國97年4 月23日所為北監自裁
字裁40-CG0000000號違反道路交通管理事件裁決書，聲明異議，
本院裁定如下：
    主  文
異議駁回。
    理  由
一、本件聲明異議意旨詳如附件聲明異議狀所載。
二、按「汽車駕駛人，行車速度，超過規定之最高時速，或低於
    規定之最低時速，除有第四十三條第一項第二款情形外，處
    新臺幣一千二百元以上二千四百元以下罰鍰」，道路交通管
    理處罰條例第40條定有明文。
三、經查：甲○○於民國（下同）96年12月6 日12時7 分許，駕
    駛異議人所有7N-8467 號自用小貨車，沿最高速限為每小時
    50公里之樹林市○○路行駛時，以時速70公里之速度超速行
    駛乙情，有違規超速照片2 紙，卷可稽，足堪認定。雖異議
    人辯稱該駕駛平日皆遵速行駛，未曾有超速情事，且該取締
    之儀器係屬「感應式線圈測速設備」，亦未經國家檢驗合格
    云云。惟有關上開「感應式線圈測速設備」，業據台北縣政
    府警察局於97年3 月19日以北縣警交字第0970034261號函稱
    「.... ， 雖經濟部標準檢驗局尚無檢驗感應式線圈測速設
    備之機制，惟本局採購及使用該項設備，係荷蘭量測局檢驗
    合格，且經臺灣臺北地方法院公證，使用本儀器每年皆有定
    期維修保養，故感應式線測速設備其適法性及準確性性並無
    問題，.... 」 ，且上開「感應式線圈測速設備」雖因經濟
    部標準檢驗局未有相關之檢測標準，致無法取得其相關之檢
    驗認證屬實，亦經內政部警政署於97年1 月17日公告自即日
    起停用「感應式線圈測速設備」進行超速取締在案，而本件
    異議人之上開違規超速乃係96年12月6 日所為，並經台北縣
    政府警察局交通隊於96年12月24日即對異議人逕行舉發在案
    ，自無上開內政部警政署公告自97年1 月17日起停用「感應
    式線圈測速設備」進行超速取締之適用，至為灼然，是異議
    人上開所辯，顯不足採信。綜上所述，本件原處分機關以異
    議人上開違規行為明確，依道路交通管理處罰條例第40條之
    規定，裁處異議人新台幣2000元之罰鍰，並依道路交通管理
    處罰條例第63條第1 項第1 款之規定，記違規點數乙點，揆
    諸上述，自應無任何違法或不當之處，本件異議人之聲明異
    議，揆諸上述，為無理由，應予駁回。
據上論斷，應依道路交通案件處理辦法第19條，裁定如主文。
中    華    民    國    97    年    7     月    18    日
                    交通法庭  法  官  林 晏 鵬
上列正本證明與原本無異。
如不服本裁定，應於裁定送達後五日內向本院提出抗告狀。
                              書記官  陳映孜
中    華    民    國    97    年    7     月    18    日


司法院資訊處製作；財團法人民間司法改革基金會備份。
